臺灣臺南地方法院刑事判決　　　　　　　99年度易字第1789號
聲　請　人　臺灣臺南地方法院檢察署檢察官
被　　　告　金邦富
　　　　　　伍若欣
上列被告等因過失傷害案件，經檢察官聲請簡易判決處刑（99年
度調偵字第965號），本院受理後（99年度交簡字第2228號），
認為不宜逕以簡易判決處刑，改依通常程序審理，判決如下：
    主  文
本件公訴不受理。
    理  由
一、聲請簡易判決處刑意旨如附件聲請簡易判決處刑書所載。
二、按告訴乃論之罪，告訴人於第一審辯論終結前得撤回其告訴
    ；告訴經撤回者，法院應諭知不受理之判決；又不受理判決
    ，得不經言詞辯論為之，刑事訴訟法第238條第1項、第303
    條第3款、第307條分別定有明文。
三、查本件告訴人金邦富、伍若欣告訴被告伍若欣、金邦富涉嫌
    過失傷害案件，檢察官聲請簡易判決處刑意旨認被告係觸犯
    刑法第284條第1項之過失傷害罪嫌，經本院審酌聲請簡易判
    決處刑書及全案卷證之結果亦同此認定，依同法第287條前
    段之規定，即須告訴乃論。茲據被告及告訴人2人在本院調
    解成立，告訴人等並具狀撤回告訴，有本院調解筆錄及撤回
    告訴狀各1件在卷可稽（見本院99年度交簡字第2228號卷第
    37-39頁），揆諸前開說明，爰不經言詞辯論，逕為諭知不
    受理之判決。
據上論斷，應依刑事訴訟法第452條、第303條第3款、第307條，
判決如主文。
中    華    民    國   100    年    1     月    14    日
                        刑事第十一庭  法  官  蔡直青
以上正本證明與原本無異。
如不服本判決應於收受本判決後10日內向本院提出上訴書狀，並
應敘述具體理由。其未敘述上訴理由者，應於上訴期間屆滿後20
日內向本院補提理由書狀（均須按他造當事人之人數附繕本）「
切勿逕送上級法院」。
                                      書記官  顏惠華
中    華    民    國   100    年    1     月    14    日
附件：
臺灣臺南地方法院檢察署檢察官聲請簡易判決處刑書
                                     99年度調偵字第965號
    被      告  金邦富  男  83歲（民國○○年○○月○日生）
                        身分證統一編號：Ｚ000000000號
                        住澎湖縣馬公市○○街122號11樓之2
                        居臺南縣永康市○○街146巷7號
                伍若欣  女  21歲（民國○○年○月○○日生）
                        身分證統一編號：Ｚ000000000號
                        住南投縣信義鄉東埔村開高巷90號
                        居臺南市○○○路○段92號4樓
上列被告等因過失傷害案件，已經偵查終結，認為宜以簡易判決
處刑，茲將犯罪事實及證據並所犯法條分敘如下：
            犯罪事實
一、金邦富、伍若欣於民國99年1月11日上午9時許，分別騎乘車
    牌號碼TLO─989號輕型機車、587─EMP號重型機車，沿臺南
    縣永康市○○路由南往北方向行駛，嗣雙方於同日上午9時1
    0分許，行經中華路與中華路408巷口，金邦富於左轉時本應
    注意行駛至交岔路口，其轉彎應依標誌或標線之規定行駛，
    且轉彎車應讓直行車先行，伍若欣於直行時則應注意車前狀
    況，隨時採取必要之措施，而依當時天候、視線、道路狀況
    等情，又無其他不能注意之情事，詎雙方均疏未注意及此，
    即貿然騎車通過，致伍若欣閃避不及，自後方追撞金邦富機
    車左側，雙方倒地後，金邦富受有左側第4- 7肋骨閉鎖性骨
    折、支氣管性肺炎、肺之挫傷、左側創傷性血胸、慢性阻塞
    性氣喘（併阻塞性肺病）急性發作之傷害，伍若欣則受有左
    肩部挫傷、右大腿、右踝擦傷之傷害。
二、案經金邦富、伍若欣訴由臺南縣警察局永康分局報告偵辦。
          證據並所犯法條
一、訊據被告金邦富、伍若欣固均不否認於上揭時、地騎車發生
    本件事故，惟均矢口否認有何過失傷害犯嫌，被告金邦富辯
    稱：伊騎車沿中華路由南往北方向行經上開路口，左轉時有
    注意後方車輛，待行至快車道時，遭伍若欣自後方追撞云云
    ；被告伍若欣則辯稱：當時其騎車沿中華路由南往北方向行
    經上開路口，其行向為綠燈，金邦富從中華路408 巷口突然
    騎出，其閃避不及，始撞擊金邦富機車左側云云，惟查，本
    件案發路口在中華路東側設有機車待轉區，此有現場照片附
    卷可憑，而被告金邦富亦坦承於騎車行經上開路口左轉時，
    因車輛很多，故緩慢向左偏行，並未使用待轉區左轉等語，
    則其駕駛行為顯有違反道路標線之指示，且亦未禮讓直行車
    先行甚明。次查，被告金邦富之機車於車禍發生後，係倒在
    中華路與中華路 408巷口之快、慢車道線附近，被告伍若欣
    之機車則倒在中華路接近對向車道附近，而在上開路口接近
    快車道位置之地面上，則分別有被告 2人機車所留之刮地痕
    等情，此有道路交通事故現場圖、現場照片附卷可參，足認
    被告2人之機車撞擊位置係在中華路與中華路408巷口靠近快
    車道附近之位置，佐以本件事發當時為交通尖峰時間，若謂
    金邦富果如伍若欣所稱係自中華路 408巷闖越紅燈而出，則
    以當時之車流量，金邦富是否能行至該處而與伍若欣機車發
    生碰撞，尚非無疑；況自現場所遺留之刮地痕長度推斷，顯
    見被告伍若欣當時車速非慢，則其亦顯有未注意車前狀況之
    情事，從而縱被告 2人就被告金邦富於事故發生時之行向供
    述雖有不一，然被告2 人於車禍發生時既有上開疏失，即難
    謂就本件事故之發生已盡注意之義務，被告等上開辯詞，尚
    不足為有利於渠等之認定，此外，復有財團法人奇美醫院出
    具之診斷證明書、道路交通事故現場圖、道路交通事故調查
    報告表（一）、（二）及現場照片等在卷可稽。按汽車行駛
    時，駕駛人應注意車前狀況及兩車併行之間隔，並隨時採取
    必要之安全措施；機器腳踏車行駛至交岔路口，其轉彎，應
    依標誌或標線之規定行駛；車輛行駛至交岔路口，轉彎車應
    讓直行車先行，道路交通安全規則第94條第3項、第99條第2
    項前段、第102條第1項第7 款分別訂有明文，被告等騎乘機
    車自應加注意，而依當時情況，又無其他不能注意之情事，
    被告等竟均疏未注意及此，以致肇事，被告等有過失甚明；
    又被告等確因本件車禍而受有傷害，則被告等之過失行為，
    與被告等所受傷害間，亦顯有相當因果關係，被告等犯嫌均
    堪以認定。
二、核被告等所為，均係犯刑法第284條第1項前段之過失傷害罪
    嫌。
三、依刑事訴訟法第451條第1項聲請逕以簡易判決處刑。
    此    致
臺灣臺南地方法院
中    華    民    國    99    年    9    月    30    日
                              檢察官  宋文宏
本件證明與原本無異
中    華    民    國    99    年    10    月    5     日
                              書記官  謝英傑
參考法條：
刑法第284條
（過失傷害罪）
因過失傷害人者，處 6 月以下有期徒刑、拘役或 5 百元以下罰
金，致重傷者，處1年以下有期徒刑、拘役或5百元以下罰金。
從事業務之人，因業務上之過失傷害人者，處 1 年以下有期徒刑
、拘役或1 千元以下罰金，致重傷者，處 3 年以下有期徒刑、
拘役或2千元以下罰金。